# 关于收购协议中规定的少数股东享有收益

提问人：02068134 时间：2010-10-14 17:05:23
若A公司分期三步收购C公司持有B公司90%的权益，第一步收购60%，第二、三步分别为15%。
合同条款规定：第二、三期股权转让价款的溢价部分，已考虑自本协议签订之日至股权转让完成之日的股权收益，甲方不得再要求进行权益分配。
我理解此对收益分配的条款，即意味着C公司自转让B公司60%的权益后，对期后B公司的收益仅享有10%（100%-60%-15%-15%）
的权益，即在第二步转让之前仅享有第一步转让日当天B公司净资产的40%+第一步转让日后B公司收益 10% （第二步转让后亦享有第一步转让日当天 B 公司净资产的 25%+ 第一步转让日后 B 公司收益10%），也即对A公司来说，第一步转让后B公司的收益部分也仅有10%的少数股东损益部分。
求教陈版及各路神仙指点如此理解是否有误，非常感谢！
[ 本帖最后由 02068134 于 2010-10-14 17:12 编辑 ]

回答人：chenyiwei
回复 楼主 02068134 的帖子对于合同条款的理解问题，建议由合同签约双方共同对此予以确认，或者获取律师的法律意见。 另外要注意：这种约定是否表明事实上应当把这三次股权交易作为一个整体进行会计处理（整体上作为一项企业合并交易），而不能理解为先取得控制权再购买少数股权。